【裁判字號】    97,訴,343
【裁判日期】    970814
【裁判案由】    偽造有價證券
【裁判全文】
臺灣苗栗地方法院刑事判決               97年度訴字第343號
公  訴  人  臺灣苗栗地方法院檢察署檢察官
被      告  乙○○
上列被告因偽造有價證券案件，經檢察官提起公訴（97年度偵字
第2382號），本院依簡式審判程序判決如下：
    主  文
乙○○共同犯行使偽造有價證券貳次，各處有期徒刑壹年。又犯
收集偽造有價證券罪，處有期徒刑壹年。應執行有期徒刑貳年貳
月。如附表所示之物沒收。
    犯罪事實及理由
一、犯罪事實
（一）乙○○與真實姓名、年籍不詳，綽號「小陳」之成年男子
      ，共同基於行使偽造有價證券之犯意聯絡，先由「小陳」
      在奇摩拍賣網站上張貼販售價格低廉之臺灣中國石油股份
      有限公司（下稱中油公司）加油票之訊息，吸引不特定人
      前來聯絡洽購後，並由「小陳」將偽造之中油公司加油票
      （每張面額新台幣【下同】400 元），提供給乙○○，由
      乙○○以其所有廠牌為摩托羅拉之行動電話乙支（現已扣
      案）做為與「小陳」聯絡行使偽造加油票之用，分別於：
      (1)民國97 年5 月10日10時許，在新竹火車站前，販賣375
      張偽造之加油票予甲○○而行使，得款13萬2000元。(2)同
      日16時許，在新竹縣竹北市高鐵車站前，販賣750 張偽造
      之加油票予丙○○而行使，得款26萬4000元。
（二）乙○○又於97年5 月15日某時，意圖供行使之用，前往高
      雄中正交流道附近之空軍一號客運站，領取而收集「小陳
      」事先寄存在該處之偽造中油公司加油票430 張，其後乙○○即將該430 張偽造加油票交付丁○○（已經本院判處
      罪刑在案），並指示丁○○準備以其中143 張加油票前往
      他處交易，惟嗣為警方佈線查獲。
二、證據名稱：
（一）被告於本院審理時之自白。
（二）同案被告丁○○於偵、審中之供述。
（二）證人即告訴人甲○○及丙○○於警詢中之證述。
（三）證人即中油公司竹北加油站站長胡盛均於警詢中之證述。
（四）奇摩拍賣網站網頁擷取資料、現場相關照片16張、加油票
      真偽辨別說明卡。
三、定應執行刑之理由：
    兩造有爭執者，為定應執行刑之問題，故在此說明其理由：
    審酌被告行使、收集偽造加油票之數量龐大，實際販售得利
    之金額非低，至今無法賠償被害人損失，定應執行刑不宜過
    低，但各罪犯罪手法結構相同，係在遭查獲前，反覆為之，
    可責性遞次減低（無法完全於各罪之量刑加以表現，故於定
    應執行刑時予以斟酌），且犯後於偵、審中直接坦承犯罪，
    未為不實辯解等一切情狀，爰定其應執行如主文。
四、應適用法條：
（一）刑事訴訟法第273 條之1 第1 項、第299 條第1 項前段、
      第310 條之2 、第454 條第1 項。
（二）刑法第28條、第201 條第2 項、第51條第1 項第5 款、第
      205條 。
（三）刑法施行法第1 條之1 第1 項、第2 項前段。
五、本判決係依刑事訴訟法第310 條之2 、第454 條第1 項製作
    ，依法僅記載當事人欄、主文、犯罪事實、證據名稱及應適
    用之法條，定應執行刑之理由，因有必要，併予記載如上。
六、如不服本判決，應於判決送達之日起10日內，向本院提起上
    訴。
本案經檢察官黃棋安到庭執行職務。
中    華    民    國    97    年    8     月    14    日
                  刑事第一庭  法  官  蔡 志 宏
以上正本證明與原本無異。
如不服本判決，應於判決送達後10日內向本院提出上訴狀（應抄
附繕本），其未敘述上訴理由者，應於上訴期間屆滿後20日內補
提理由書狀於本院，上訴於臺灣高等法院臺中分院。告訴人或被
害人如對於本判決不服者，應具備理由請求檢察官上訴，其上訴
期間之計算係以檢察官收受判決正本之日期為準。
                              書記官  張 玉 楓
中    華    民    國    97    年    8     月    14    日
附記論罪之法條全文：
中華民國刑法第201條
意圖供行使之用，而偽造、變造公債票、公司股票或其他有價證
券者，處3年以上10年以下有期徒刑，得併科3千元以下罰金。
行使偽造、變造之公債票、公司股票或其他有價證券，或意圖供
行使之用，而收集或交付於人者，處1年以上7年以下有期徒刑，
得併科3千元以下罰金。
附表：
一、扣案廠牌為摩托羅拉之行動電話乙支。
二、偽造之中油加油票共1555張（其中430 張已扣案，375 張售
    予甲○○、750張售予丙○○）。


司法院資訊處製作；財團法人民間司法改革基金會備份。
